臺灣高雄地方法院刑事判決　　　　　100年度審交易字第195號
公　訴　人　臺灣高雄地方法院檢察署檢察官
被　　　告　蔡伊婷
上列被告因過失傷害案件，經檢察官提起公訴（100 年度偵字第
1584號），本院判決如下：
    主  文
本件公訴不受理。
    理  由
一、公訴意旨如附件起訴書所載。
二、按起訴之程序違背規定者，法院應諭知不受理之判決，且得
    不經言詞辯論為之，同法第303 條第1 款、第307 條定有明
    文。又告訴乃論之罪之告訴人於檢察官提出起訴書或聲請簡
    易判決處刑書於管轄法院產生訴訟繫屬前，如已先行撤回告
    訴，則該公訴欠缺告訴之訴訟條件，係不合法，應依刑事訴
    訟法第303 條第1 款「起訴之程序違背規定」，諭知不受理
    之判決（臺灣高等法院89年庭長法律問題研討會參照）。再
    告訴乃論之刑事事件於偵查中或第一審法院辯論終結前調解
    成立，並於調解書上記載當事人同意撤回意旨，經法院核定
    者，視為於調解成立時撤回告訴或自訴，亦為鄉鎮市調解條
    例第28條第2 項規定所明揭。
三、本件被告蔡伊婷因過失傷害案件，經檢察官提起公訴，認被
    告係犯刑法第284 條第1 項前段之過失傷害罪嫌，惟該罪依
    同法第287 條之規定，須告訴乃論。查檢察官於民國100 年
    2 月10日偵查終結提起公訴後，係於100 年3 月7 日始繫屬
    本院，有起訴書及臺灣高雄地方法院檢察署100 年3 月4 日
    函文上本院收狀章戳在卷可查，然告訴人孟席妘與被告已於
    本件繫屬前之99年11月20日，經高雄市楠梓區調解委員會調
    解成立，並經本院於100 年1 月31日核定在案，其中調解成
    立內容第2 點業載明「孟席妘放棄本案其餘民事請求權及刑
    事告訴權。」等語，此觀卷附高雄市楠梓區調解委員會99年
    民刑調字第703 號調解書影本1 紙即明；顯見告訴人已有不
    再追訴被告罪責，願撤回刑事告訴之意，且經記明於調解書
    後由本院核定，故依鄉鎮市調解條例第28條第2 項規定，告
    訴人已於本件繫屬前即上述調解成立時，視為撤回本件告訴
    ，參照前開說明，本件起訴乃欠缺告訴之訴訟條件，而屬起
    訴程序違背規定，爰不經言詞辯論，逕為不受理判決之諭知
    。
據上論斷，應依刑事訴訟法第303 條第1 款、第307 條，判決如
主文。
中    華    民    國  100     年    3     月    31    日
                    刑事第十庭  法  官  顏銀秋
以上正本證明與原本無異。
如不服本判決應於收受送達後10日內向本院提出上訴書狀，並應
敘述具體理由；如未敘述上訴理由者，應於上訴期間屆滿後20日
內向本院補提理由書（均須按他造當事人之人數附繕本）「切勿
逕送上級法院」。
中    華    民    國   100    年    4     月    1     日
                                書記官  林豐富
附件：100年度偵字第1584號起訴書
臺灣高雄地方法院檢察署檢察官起訴書
                                     100年度偵字第1584號
    被      告  蔡伊婷  女  25歲（民國○○年○月○○日生）
                        住高雄市林園區○○○路190號
                        國民身分證統一編號：Ｚ000000000號
上列被告因過失傷害案件，已經偵查終結，認應該提起公訴，茲
將犯罪事實及證據並所犯法條分敘如下：
        犯罪事實
一、蔡伊婷於民國99年10月14日11時15分許，騎乘車牌號碼
    191-BSP號重型機車搭載曾惠津，沿高雄市○○區○○路由
    東向西行駛，途經旗楠路與常德路口，欲超越前方同向由孟
    席妘所騎乘之車牌號碼XXO-351號重型機車時，蔡伊婷本應
    注意車前狀況及兩車併行之間隔，及超車時應與前車保持安
    全間距，並隨時採取必要之安全措施，而依當時天候晴、日
    間自然光線、柏油路面乾燥、無缺陷、無障礙物及視距良好
    等情，無不能注意之情事，竟疏未注意及此，逕自由孟席妘
    騎乘機車右後方超車，致其機車左前車頭擦撞孟席妘右腳，
    蔡伊婷因而受有右足韌帶損傷、右下肢擦傷等傷害。蔡伊婷
    則於車禍發生後，犯罪未被發覺前，在現場等候並於警方到
    場時，自首而受裁判。
二、案經孟席妘訴由高雄市政府警察局楠梓分局移送偵辦。
        證據並所犯法條
一、證據清單及待證事實
┌──┬───────────┬────────────┐
│編號│證據清單              │待證事實                │
├──┼───────────┼────────────┤
│ 一 │被告蔡伊婷於警詢、偵查│被告蔡伊婷於上開時地騎乘│
│    │中之供述              │機車，欲自右後方超越告訴│
│    │                      │人孟席妘之機車時，告訴人│
│    │                      │向右行駛，雙方遂發生碰撞│
│    │                      │之事實。                │
├──┼───────────┼────────────┤
│ 二 │告訴人孟席妘於警詢、偵│全部犯罪事實。          │
│    │查中之證述、義大醫院診│                        │
│    │斷證明書2紙、建仁醫院 │                        │
│    │診斷證明書1紙         │                        │
├──┼───────────┼────────────┤
│ 三 │證人曾惠津於警詢、偵查│被告於上開時地騎乘機車，│
│    │中之證述              │與告訴人機車發生碰撞之事│
│    │                      │實。                    │
├──┼───────────┼────────────┤
│ 四 │道路交通事故現場圖、調│被告與告訴人於上開時地發│
│    │查報告表（一）（二）各│生車禍之事實。          │
│    │1紙、談話紀錄表2紙、現│                        │
│    │場照片6張             │                        │
└──┴───────────┴────────────┘
二、本件送高雄市政府交通局車輛行車事故鑑定委員會鑑定，鑑
    定結果認：「一、蔡伊婷於路口超車未保持安全間隔，為肇
    事原因。二、孟席妘無肇事原因」，此告訴人提出之該鑑定
    委員會99年12月23日案號0000000鑑定意見書影本1紙附卷可
    稽。
二、核被告蔡伊婷所為，係涉犯刑法第284條第1項前段過失傷害
    罪嫌。又被告於肇事後，在有偵查犯罪職權之機關尚不知何
    人為肇事者前，即向據報到場之員警坦承肇事接受偵訊自首
    ，有高雄市○○○○○道路交通事故肇事人自首紀錄表1紙
    在卷可稽，請依刑法第62條前段之規定減輕其刑。
三、依刑事訴訟法第251條第1項提起公訴。
    此    致
臺灣高雄地方法院
中    華    民    國   100    年    2     月    10    日
                              檢  察  官  陳永盛
上正本證明與原本無異
中    華    民    國   100    年    2     月    23    日
                              書  記  官  李珮青
附錄所犯法條全文：
中華民國刑法第284條
（過失傷害罪）
因過失傷害人者，處6月以下有期徒刑、拘役或5百元以下罰金，
致重傷者，處1年以下有期徒刑、拘役或5百元以下罰金。
從事業務之人，因業務上之過失傷害人者，處1年以下有期徒刑
、拘役或1千元以下罰金，致重傷者，處3年以下有期徒刑、
拘役或2千元以下罰金。